# 子公司资金集中管理问题

提问人：通山 时间：2016-01-26 20:15:03
陈老师，集团实现统一的资金集中管理，集团本部对资金进行归集和下拨，目前遇到的情况是，子公司归集在资金中心的这部分资金子公司是反映在银行存款的，集团本部对应的增加银行存款和其他应付款，集团本部在资金中心的存款是负数，他占用了资金中心的钱，子公司归集在资金中心的钱集团本部能放在银行存款吗？如果这部分不放进去，就会导致集团本部账面上的银行存款是负数，这种情况怎么处理？谢谢陈老师

回答人：chenyiwei
资金中心是什么性质的单位？在银行以谁的名义开户？ 如果以子公司的名义向银行函证这些银行存款时，银行不承认的，则说明子公司不应确认为银行存款，只能确认为对集团的其他应收款，相应地银行存款均确认在母公司个别报表层面。 总之，银行存款的确认前提是银行承认对被审计单位有该金额的存款义务。另外集团本身为何银行存款为负数？建议进一步了解其核算流程以确定具体原因，建议审计调整。